Inventaris van het archief van het Nederlandse Consulaat te Santo Domingo (Dominicaanse Republiek), 1932-1959
Nationaal Archief, Den Haag
Nederlands Consulaat te Santo Domingo (Dominicaanse Republiek)
Consulaat Santo Domingo
1932-1959
Z257
0.90 meter; 137 inventarisnummers.
Normale geschreven, getypte en gedrukte documenten, geen bijzondere handschriften.
Nationaal Archief, Den Haag
Nederlands Consulaat te Santo Domingo (Dominicaanse Republiek), 1932-1959
Het archief bevat stukken betreffende de organisatie van de post, protocollaire zaken, en dossiers over de ontwikkelingen in de Dominicaanse Republiek op het gebied van juridische en sociale zaken, economie, cultuur, onderwijs en wetenschap. Te vinden zijn brieven en rapporten over onderwerpen als de monopolisering van de tabakshandel door de Dominicaanse regering, de opvang van Nederlandse (joodse) vluchtelingen tijdens de Tweede Wereldoorlog, hulpacties voor de slachtoffers van de Watersnoodramp 1953, Nederlands-Dominicaanse handelsbetrekkingen en onderhandelingen met de Nederlandse Antillen over de toelating van Dominicaanse prostituees.
Archiefvorming
Geschiedenis van de archiefvormer
De consulaire betrekkingen tussen Nederland en de Dominicaanse Republiek gaan terug tot 1877. In dat jaar werd J.M. Leyba benoemd tot consul van Nederland in Santo Domingo. Hij werd achtereenvolgens opgevolgd door J. Senior (1907-1914), H.J.H. Hohlt (1914-1917) en F. Escovar Hurtado de Mendoza (1922-1932). In 1932 werd L.H. Faber bij KB. nr. 39 benoemd tot consul honorair van Nederland in Santo Domingo.
In 1936 werd de naam van Santo Domingo veranderd in Ciudad Trujillo, naar de naam van de president, R.L. Trujillo Molina. Gedurende de Tweede Wereldoorlog, in 1943, werd het consulaat veranderd in een consulaat-generaal.
In 1949 werd L.H. Faber bij KB. nr. 39 opgevolgd door A.H.W. Westerveld. Deze zou consul blijven tot zijn dood in 1960. In de periode 1932-1944 ressorteerde het consulaat onder het Gezantschap te Washington. Vanaf 1945 ressorteerde het onder het Gezantschap te Havana (Cuba). In de Dominicaanse Republiek waren drie Nederlandse vice-consulaten gevestigd, namelijk in San Pedro de Macoris, Puerto Plata en in Sanchez. Door de afnemende economische betekenis van Sanchez, werd in 1949 besloten om het vice-consulaat in die plaats op te heffen.
Geschiedenis van het archiefbeheer
Het archief van het consulaat te Santo Domingo omvat de jaren 1932-1959. De correspondentie uit die jaren was bijeengevoegd in 23 archiefdozen. Op het consulaat is een hoofdindeling gemaakt van het archief. Het archief bestond namelijk uit vijf delen:
Consulaire correspondentie, 1932-1959
Correspondentie met het gezantschap te Havana, 1945-1959
Correspondentie met het gezantschap te Washington, 1932-1944
Correspondentie met de regering van Curaçao, 1932-1952
Diverse correspondentie, 1932-1959.
In het vijfde deel bevond zich o.a. de correspondentie van het consulaat met de regering van de Dominicaanse Republiek, met het ministerie van Buitenlandse Zaken in Den Haag, met Nederlandse gezantschappen in Midden- en Zuid-Amerika en met de Nederlandse vice-consulaten in de Dominicaanse Republiek. Iedere doos bevatte de correspondentie uit één of meerdere jaren. Het archief was noch chronologisch noch thematisch geordend en bevatte ook geen inventaris of inhoudsopgave.
Het archief van het consulaat te Santo Domingo is in 1982 bewerkt door drs. P.R. Post van het ministerie van Buitenlandse Zaken. Na de bewerking, waarbij de oorspronkelijke hoofdindeling werd gehandhaafd, bleven 12 archiefdozen over. Het archief van het Nederlandse consulaat te Santo Domingo over de periode 1932-1959 omvat thans drie dozen met de consulaire correspondentie; drie dozen met de correspondentie tussen Santo Domingo en het gezantschap te Havana, 1945-1959; twee dozen met de correspondentie van het consulaat te Santo Domingo met het gezantschap te Washington, 1932-1944; twee dozen met de correspondentie tussen het consulaat en de regering van Curaçao (en de Nederlandse Antillen) en twee dozen met diverse correspondentie uit de periode 1932-1959. Deze twee dozen zijn verder uitgesplitst in Correspondentie met het ministerie van Buitenlandse Zaken van de Dominicaanse Republiek, 1932-1955 en Diverse Correspondentie, 1932-1959.
De verwerving van het archief
Het archief is in 2010 door Ministerie van Buitenlandse Zaken overgebracht naar het Nationaal Archief, krachtens artikel 12 van de Archiefwet 1995
Het archief is krachtens bepalingen van de Archiefwet overgebracht.
Inhoud en structuur van het archief
2.05
Inhoud
Het archief bevat stukken betreffende de organisatie van de post, protocollaire zaken, en dossiers over de ontwikkelingen in de Dominicaanse Republiek op het gebied van juridische en sociale zaken, economie, cultuur, onderwijs en wetenschap. Te vinden zijn brieven en rapporten over onderwerpen als de monopolisering van de tabakshandel door de Dominicaanse regering, de opvang van Nederlandse (joodse) vluchtelingen tijdens de Tweede Wereldoorlog, hulpacties voor de slachtoffers van de Watersnoodramp 1953, Nederlands-Dominicaanse handelsbetrekkingen en onderhandelingen met de Nederlandse Antillen over de toelating van Dominicaanse prostituees.
Selectie en vernietiging
De archieven van het Consulaat in de Dominicaanse Republiek (Santo Domingo) over de periode 1932-1959 zijn al eerder door het ministerie van Buitenlandse Zaken geselecteerd. Met het Nationaal Archief (NA) is afgesproken dat er tijdens de herbewerking van het archief in 2010 geen aanvullende selectie zal plaats vinden. Het archiefbestand zal in zijn geheel worden overgebracht naar het NA. Met het NA is afgesproken geen koppeling te maken met handelingen uit de Basis Selectiedocumenten.
Aanvullingen
Voor dit archief worden geen aanvullingen verwacht.
Ordening van het archief
Het archief is geordend op basis van de oorspronkelijke hoofdindeling in vijf delen. Het vijfde deel Diverse Correspondentie is gesplitst in twee delen: Correspondentie met het ministerie van Buitenlandse Zaken van de Dominicaanse Republiek, 1932-1955 en Diverse Correspondentie, 1932-1959.
Aanwijzingen voor de gebruiker
Openbaarheidsbeperkingen
Volledig openbaar.
Materiële beperkingen
Aanvraaginstructie
Openbare archiefstukken kunnen online worden aangevraagd en gereserveerd. U kunt dit ook via de terminals in de studiezaal van het Nationaal Archief doen. Om te kunnen reserveren dient u de volgende stappen te volgen:
U maakt een profiel aan op www.gahetna.nl, en logt vervolgens in
Via de archiefinventaris (alleen de beschrijvingen met rode nummers) selecteert u het gewenste archiefstuk door op de knop 'Reserveren' te klikken
In het volgende scherm geeft u aan op welke dag u het archiefstuk wilt inzien
Indien u zich bevindt in de studiezaal en een tafelnummer heeft ontvangen kunt u dit nummer vermelden. Als u geen tafelnummer heeft kunt u tafelnummer 777 laten staan
Vervolgens bevestigt u uw reservering door deze te versturen.
Verwant materiaal
Beschikbaarheid van kopieën
Verwante archieven
Het archief sluit aan bij een al bestaande toegang: 2.05.172 Inventaris van het archief van het Nederlandse Consulaat-generaal in de Dominicaanse Republiek, 1958-1974.
Beschrijving van de series en archiefbestanddelen
- Consulaat correspondentie 1932 - 1959, 1.
  - Stukken betreffende het consulaat in Santo Domingo inzake eervol ontslag van F. Escovar Hurtado de Mendoza als consul, ambtsaanvaarding L.H. Faber als consul en tijdelijke waarnemingen door A.H.W. Westerveld, W.F. Selman, J. Dopper en H.F.J. Besançon, 1932 - 1944; 1; 1 omslag
  - Stukken betreffende de verheffing van het consulaat te Ciudad Trujillo tot consulaat generaal en gelukwensen aan L.H. Faber, 1943; 2; 1 omslag
  - Stukken betreffende het vice-consulaat te San Pedro de Macoris over de ontslagname van J.W. Tatem jr. als vice-consul en de benoeming van T. Vasquez Torres tot vice-consul, 1956 - 1957; 3; 1 omslag
  - Stukken betreffende het bezoek van X. Krugers, gezaghebber van Bonaire, aan de Dominicaanse Republiek, 1944 - 1945; 4; 1 omslag
  - Stukken betreffende het bezoek van A.A.M. Struyken, Gouverneur der Nederlandse Antillen, aan de Dominicaanse Republiek, 1956; 5
  - Correspondentie inzake een Dominicaanse decoratie voor J.E. Meyer Ranneft en Nederlandse onderscheidingen voor L.H. Faber en A.W.H. Westerveld, 1946 - 1959; 6; 1 omslag
  - Stukken betreffende Burgerlijke Stand. Voorbeelden van bewijzen van Nederlanderschap voor: W.R. Salomons, P. Peterson, A.E. Brunings, J.J. Bergland, J.E. Benjamin, M.A.R. de la Barrera-Calzado; verlenging van paspoorten van J.H. Groennou; geboortecertificaten voor C. IJsden, H. Polak-Zwanenburg, S. Polak, H.S. Konijn, S. Konijn, A. Konijn, J. Polak-Konijn; huwelijkscertificaten voor: J. Dopper-M.M. Gerritsen, D.A. de Castillo (schijnhuweijk), S. Polak-H. Zwanenburg, G. Koolman-R. Rodriguez, 1933 - 1943; 7; 1 omslag
  - Stukken betreffende consulaire werkzaamheden inzake: bewijzen van goed gedrag voor R. Valverde, N.N. Andreu, R. Baars, J. Camper Titsingh, J.M. Trullals Calvis, H.L. Demmers, A.J. Hoogland; certificaten van echtheid; acte van de vaststelling van schade; acte van medische voorschriften en medische verklaring; legalisatie gezondheidsverklaring voor vee; verklaringen dat genoemden opvarenden zijn van de ms "Clio": L.Farguharson, A. Basen, N. Hamilton en D. Philip; uitreiking deurwaardersexploiten aan E. Cohen, A.J. Cohen, C.A. Cohen, A. Porcella, E. Porcella, J. Porcella, M. Porcella en L.E. Porcella, 1936 - 1951; 8; 1 omslag
  - Stukken betreffende scheepvaart inzake: de naamverandering van de "Mayan" in de "San Rafael"; problemen met A. Vissers op de "Alcor"; aanvaring van de "Alcor" met de "Palma del Ozama"; vergaan van de "Resolute"; monsterrol van de "El Dorado"; het overlijden van D. Castro, tweede kapitein van de "El Dorado", 1939 - 1946; 9; 1 omslag
  - Stukken betreffende scheepsverklaringen van de "Titus", de "El Dorado", de "Aida", de "Plato", de "Pygmalion", de "Helder", de "Insco Mariner", de "Caribou", de "Trajanus", de "Larenberg", de "Haarlem", de "Hermes", de "Bennekom" en de "Joma", 1940 - 1959; 10; 1 omslag
  - Stukken betreffende instructies van de "Netherlands Shipping and Trading Committee" inzake: de zogenaamde "war bonus"; betalingen voor bescherming ter zee; de requitering van Nederlandse schepen door de Nederlandse regering, 1940 - 1942; 11; 1 omslag
  - Stukken betreffende het vlootbezoek van de H.Ms. "Johan Maurits van Nassau", 4-7 april, 1947; 12; 1 omslag
  - Correspondentie inzake het militaire vliegveld "Miraflores" in de Dominicaanse Republiek, 1940; 13; 1 omslag
  - Correspondentie met de "Haagsche Ballon Club" inzake een bijzondere vlucht, 1959; 14; 1 omslag
  - Stukken betreffende handelsinformatie. Voorbeelden: informatie ten behoeve van G. Duuring en Zoon, koffie-exporteurs; Bond van Nederlandsch-Indische Suikerondernemingen inzake de suikerexport van de Dominicaanse republiek; De Beaumont's springstoffen en ammunitiehandel; E.P. Krombert Export NV; Stichting Planbureau Suriname, inzake houtproducten, 1932 - 1939; 15; 1 omslag
  - Stukken betreffende vorderingen: G. Loeber - de Dominicaanse Republiek; A.F. Fortanier - Busch Heinricht en Co inzake de ss "Leda"; NV Trading Co v/h G. Polak - Albert Oquet y Cia; NV Gips Houthandel - Coiscou, Lamm en Compania, 1932 - 1939; 16; 1 omslag
  - Correspondentie inzake de monopolisering van de tabakhandel door de regering van de Dominicaanse Republiek, 1934; 17; 1 omslag
  - Stukken betreffende de aankoop van koffie door de Nederlandse regering in de Dominicaanse republiek, 1943 - 1944; 18; 1 omslag
  - Correspondentie inzake de vlees- en voedselvoorziening voor Curaçao, 1934; 19; 1 omslag
  - Correspondentie betreffende de Inter-Amerikaanse Gespecialiseerde Conferentie inzake 'de bescherming van de natuurlijke rijkdommen: de continental shelf en de wateren der zee', 1956; 20; 1 omslag
  - Correspondentie inzake de Nederlandse deelname aan de boekententoonstelling "Feria del Libro Iberamericano 'Maria Martinez de Trujillo'" te Ciudad Trujillo, 1956 - 1957; 21; 1 omslag
  - Correspondentie over de Nederlandse deelname aan de Internationale tentoonstelling "Feria de la Paz y Confraternidad del Mundo Libre" te Ciudad Trujillo, 1955 - 1957; 22; 1 omslag
  - Correspondentie inzake toelating van buitenlanders en naturalisatie, 1956 - 1957; 23; 1 omslag
  - Correspondentie inzake de Nederlandse landbouwkolonie in de Dominicaanse Republiek over de Nederlandse landbouwkolonie in Pedro Sanchez; repatriatie van o.a. T.H. Gerrits, H.D. Luppens Propping, H. Luppens Propping, J.J.A.R. Helsper, Th. Carl Hoogenraad, J.B.M. Tholenaar, C.J.P.M. Tholenaar; lijsten van Nederlanders in de Dominicaanse Republiek, 1937 - 1952; 24; 1 omslag
  - Correspondentie inzake de aankomst van Nederlandse vluchtelingen met de ss "Cuba" en tussen de Consul en Nederlandse vluchtelingen, 1940 - 1942; 25; 1 omslag
  - Stukken betreffende desertie: verklaring van desertie van F. Capello door de gezagvoerder van de ss "Midas", instructies van de Koninklijke Nederlandse Stoomboot-Maatschappij inzake desertie, lijsten van deserteurs, 1933 - 1942; 26; 1 omslag
  - Stukken betreffende militaire aangelegenheden: vrijwillige aanmeldingen van Nederlanders om in dienst te gaan; demobilisatie, 1940 - 1946; 27; 1 omslag
  - Correspondentie inzake de Tweede Wereldoorlog: sympathiebetuiging met het Nederlandse volk van S.F. Quartel; satire op de Duitsers van C. Cosman; verzoek om informatie omtrent familieleden in Nederland; kennisgeving inzake overleden Nederlanders in Japanse kampen, 1940 - 1945; 28; 1 omslag
  - Correspondentie inzake de watersnoodramp in februari 1953: sympathiebetuigingen; hulpacties van de consul-generaal; donaties; informatieverschaffing van de consul-generaal aan de nieuwsmedia in de Dominicaanse Republiek, 29; 1 omslag
  - Stukken betreffende het 100-jarig onafhankelijkheidsfeest van de Dominicaanse Republiek: bezoek Prinses Juliana in 1944; correspondentie inzake de kritiek van de Dominicaanse regering over de brochure "KLM Caribbean Decade 1934-1944" waarin vrijwel geen melding was gemaakt van de ontvangst van Prinses Juliana, 1934 - 1945; 30; 1 omslag
  - Stukken betreffende persartikelen over de Dominicaanse Republiek, 1946; 31; 1 omslag
  - Correspondentie inzake Nederlandse emigranten en werkzoekenden voor de Dominicaanse Republiek: de consul met P.H. Tromp, A. Stuut, H.O. Sigling, A. Boem, J.W. Waarmik, J. Beretvas, A.F. Monsanto, B. Teunisse, J.A. Masclee, J.D. Duijnhouwer, A.P.J. Boom, C.P. Kool, J. Boris Chis, G. Hattink, B. Nobbe, R.C.W. van der Loo, B. Maris, J.G. Gruter, E.Th. Voermans, D.L.J. Dijkstra en J.W. Meurs, 1937 - 1958; 32; 1 omslag
  - Stukken betreffende diverse instructies van het consulaat met betrekking tot legitimatiebewijzen, toelatingsbewijzen, gezondheidspassen, visa en reispapieren etc. voor o.a. J. Brugal y Perez, J. Montezinos, N. Reyes, J. Reyes, F.L. Arrindel, J.D.J. Richardson, D. Lockhart en H. Hause, 1934 - 1947; 33; 1 omslag
  - Stukken betreffende informatie over personen: C. Bouma, B.E. Theinert, Jac. Weinberg, R. Pinedo, P.P.R. Kulkens, J. Wenon, F. Kok, M.A.B. Nespoli-M.A.B. Kuijlaars, J.M. Caceres Holguin, P.W. Wits, 1935 - 1957; 34; 1 omslag
- Correspondentie met het gezantschap Havana 1945 - 1959, 2.
  - Correspondentie inzake: ambtsaanvaarding J.I. Noest en zijn geloofsbrievenoverhandiging aan de president van de Dominicaanse Republiek en zijn overplaatsing in 1948; ambtsaanvaarding J.C. Brons en zijn overplaatsing 1948-1949; ambtsaanvaarding H. Daniels in 1949 en zijn overplaatsing naar Nederland in 1951; ambtsaanvaarding Jhr. W.E. van Panhuys in 1952 en zijn overplaatsing in 1955; ambtsaanvaarding Jhr. G.R.G. van Swinderen in 1956 en diens overlijden in mei 1956; benoeming G.W. Boissevain in 1957; de verheffing van het gezantschao tot ambassade in april 1958; verheffing van de diplomatieke missies van en in Nederland en de Dominicaanse Republiek, 1945 - 1958; 35; 1 omslag
  - Correspondentie met het consulaat-generaal te Ciudad Trujillo inzake: tijdelijke waarneming door A.H.W. Westerveld; ontslagname van consul-generaal L.H. Faber en zijn aanbeveling van A.H.W. Westerveld; sollicitatie van H.R.M. Heitkonig voor de functie van consul-generaal; benoeming van A.H.W. Westerveld tot consul-generaal; tijdelijke waarneming door A.B. Rensing; M.I. Sambo; H.F.J. Besançon en H. Salemink, 1945 - 1957; 36; 1 omslag
  - Correspondentie met de Nederlandse vice-consulaten in de Dominicaanse Republiek inzake: dienststaten alsmede de directe correspondentie tussen Havana en de vice-consulaten, 1949 - 1951; 37; 1 omslag
  - Correspondentie met het vice-consulaat te San Pedro de Macoris inzake: ontslagname waarnemend vice-consul W.C. Lange; sollicitatie en benoeming tot vice-consul J.W. Tatem Jr. in 1949; sollicitatie en benoeming tot vice-consul van T. Vasquez Torres in 1957, 1949 - 1957; 38; 1 omslag
  - Correspondentie met het vice-consulaat te Puerto Plata inzake: overlijden van vice-consul M. Salas Baiz; tijdelijke waarneming door R.C.C. Goede; sollicitatie en benoeming van E.T. Heinsen Pickwood tot vice-consul; en overleg tussen R.C.C. Goede en het ministerie van Buitenlandse Zaken inzake de benoeming van E.T. Heinsen Pickwood, 1948 - 1959; 39; 1 omslag
  - Correspondentie met het vice-consulaat te Sanchez inzake: ontslagname van vice-consul M.E. de Moya; waarneming door J.V. Bodden en opheffing van het vice-consulaat te Sanchez, 1948 - 1949; 40; 1 omslag
  - Correspondentie inzake de nummering van de brieven, 1949 - 1950; 41; 1 omslag
  - Correspondentie inzake consulaire immuniteiten en vrijdommen, 1947 - 1949; 42; 1 omslag
  - Correspondentie inzake kanselarijrechten, 1947 - 1953; 43; 1 omslag
  - Correspondentie inzake het Koninklijk Huis: afstand van het koninklijk gezag door Koningin Wilhelmina; inhuldiging Koningin Juliana; titel van Prins Bernhard; mogelijke reis van Prins Bernhard naar de Dominicaanse Republiek; artikel in het Duitse blad "Der Spiegel", 1945 - 1953; 44; 1 omslag
  - Stukken betreffende de president van de Dominicaanse Republiek: inauguratie R.L. Trujillo Molina in 1947 en H.B. Trujillo Molina in 1957; feestelijkheden ter ere van R.L. Trujillo Molina 'Benefactor de la Patria'; Nederlandse onderscheiding voor H. Baez, 1947 - 1958; 45; 1 omslag
  - Stukken betreffende Nederlandse decoraties voor L.H. Faber, president R.L. Trujillo Molina, J. van Koldijk Jongsma en P. Torres Tejeda, 1946 - 1952; 46
  - Stukken betreffende een Dominicaanse onderscheiding voor L.H. Faber en correspondentie inzake in gebruik zijnde Dominicaanse onderscheidingen, 1945 - 1957; 47
  - Stukken betreffende het bezoek van Gouverneur der Antillen L.A.H. Peters aan de Dominicaanse Republiek op 11 - 14 mei 1950: voorbereidingen voor het bezoek; programma; Nederlandse onderscheidingen voor H.B. Trujillo Molina, V. Diaz Ordonez, F. Fiallo, J. Garcia Trujillo, C. de Windt Lavandier; Dominicaanse onderscheidingen voor D.U. Stikker, H. Daniels, L.A.H. Peters, M.M. Merens, E. Dankmeyer; Nederlandse onderscheiding voor R.A. Arvelo Gonzales; correspondentie inzake de te lage onderscheiding voor M.M. Merens, 1949 - 1951; 48; 1 omslag
  - Stukken betreffende vlootbezoeken: H.Ms. "Johan Maurits van Nassau", 4 - 7 april 1947; van H.Ms. "Van Kinsbergen", "Zeehond", "024", 19 - 1949; van H. Ms. "Van Speyk", 2 - 5 juli 1954, 1947 - 1955; 49; 1 omslag
  - Stukken betreffende het toelatingsbeleid van de Dominicaanse Republiek: visumproblemen; visumafschaffing door de Dominicaanse Republiek; visumafschaffing Nederland-Dominicaanse Republiek; visumafschaffing Midden- en Zuid-Amerikaanse staten, 1952; 50; 1 omslag
  - Correspondentie inzake immigratie naar de Dominicaanse Republiek: Nederlandse emigratie; "Stichting Landverhuizing Nederland"; Nederlandse sollicitaties naar functies bij suikerfabrieken; emigratie van in het buitenland woonachtige Nederlanders, 1946 - 1950; 51; 1 omslag
  - Correspondentie over en lijsten van Nederlanders in de Dominicaanse Republiek, 1952; 52; 1 omslag
  - Correspondentie betreffende de nationaliteitswetgeving en paragrafen van de Grondwet van de Dominicaanse Republiek inzake de nationaliteit, 1950 - 1958; 53; 1 omslag
  - Stukken betreffende de Dominicaanse wetgeving op het gebied van huwelijk, echtscheiding en afstamming, 1949 - 1958; 54; 1 omslag
  - Stukken betreffende politieke berichtgeving: informatie over de vakbeweging in de Dominicaanse Republiek, nl. de "Confederacion Dominicana de Trabajadores"; onderzoekcommissie van de Organisatie van Amerikaanse Mogendheden inzake het conflict tussen Haïti en de Dominicaanse Republiek. Leden van de commissie waren: E. Corominas, L. Quintanilla en P.C. Daniëls; opstand tegen president Trujillo Molina; informatie betreffende de presidentiële bevoegdheid om de oorlog te verklaren; VN commissie inzake de moeilijkheden tussen Haïti, Cuba, Guatemala en de Dominicaanse Republiek. Leden van de commissie waren: J.A. Mora, P.C. Daniëls, E. Zuleta Angel, G. Gutierrez en A. Moscoso; algemeen politiek overzicht van de Dominicaanse Republiek; ontmoeting tussen de staatshoofden van Haïti en de Dominicaanse republiek in 1951; overdracht presidentiële bevoegdheden van R.L. Trujillo Molina aan H.B. Trujillo Molina; mogelijke sluiting van het gezantschap van de Dominicaanse Republiek in Den Haag; mogelijke opvolging van de Dominicaanse gezant in Nederland, S.E. Paradas door T. Messina, dan wel door L.F. Thomen; ministerswisselingen in de Dominicaanse Republiek, 1948 - 1958; 55; 1 omslag
  - Correspondentie inzake transportmogelijkheden in de Dominicaanse Republiek; bevat tevens een kaart van de Dominicaanse Republiek, 1947; 56; 1 omslag
  - Stukken betreffende scheepvaart: het einde van de "Netherlands Compulsary Maritime Service Decree" van 1942, op 2 maart 1946; ss "Joaquin Godoy"; scheepsverklaring van de ms "Prins Bernhard", 1946 - 1954; 57; 1 omslag
  - Correspondentie inzake luchtvaart: luchthavens in de Dominicaanse Republiek; het gebruik van de Nederlandse Regeeringsluchttransportdienst; oprichting van de "NV NACO"(Nederlands Ontwerpbureau voor Luchthavens); 'non-scheduled' luchtverkeer en de 'Conventie van Chicago', 1946 - 1951; 58; 1 omslag
  - Correspondentie inzake economie: verbruikersbelasting in de Dominicaanse Republiek; inkomen per hoofd van de bevolking; Dominicaanse aansluiting bij "GATT"; afbetaling van de binnenlandse schuld van de staat; arbeidswet; begroting van 1954 en de uitvoering van openbare werken; belastingwetgeving; petroleumvondst in Higuerito, 1946 - 1958; 59; 1 omslag
  - Correspondentie inzake de Dominicaanse douanetarieven, 1946 - 1956; 60; 1 omslag
  - Correspondentie inzake in- en uitvoer: handelsverkeer met Nederland; exportkredietgaranties; eventuele aanstelling 'trade commissioner' oor Nederland voor het Caraïbisch gebied; Dominicaanse uitvoerbepalingen; handelsbalans Dominicaanse Republiek-Nederland en de Nederlandse Antillen, 1946 - 1958; 61; 1 omslag
  - Correspondentie inzake handel Nederland-Dominicaanse Republiek: sisalproductie in de Dominicaanse Republiek; klachten over de kwaliteit van de Nederlandse exportproducten; export van margarine, oliën en vetten van Nederland; handel in koffie en tabak; moeilijkheden in Zuid-Amerikaanse havens bij het vervoer van levend vee uit Nederland, 1946 - 1955; 62; 1 omslag
  - Correspondentie inzake handel Dominicaanse republiek met andere staten dan Nederland: algemene informatie; Dominicaanse Republiek-Bondsrepubliek Duitsland; Belgische commerciële missie onder leiding van Braseu; Engelse Trade Mission onder leiding van W.H. Crosland, 1947 - 1953; 63; 1 omslag
  - Correspondentie inzake de vordering van G. Loeber op de Dominicaanse Republiek, 1945 - 1948; 64; 1 omslag
  - Correspondentie inzake de Nederlandse deelname aan de Internationale tentoonstelling "Feria de la Paz y Confraternidad del Mundo Libre", 20 december 1955 - 27 februari 1956 te Ciudad Trujillo, 1954 - 1955; 65; 1 omslag